臺灣板橋地方法院刑事判決　　　　　　　 94年度易字第736號
聲　請　人　臺灣板橋地方法院檢察署檢察官
被　　　告　甲○○
上列被告因違反毒品危害防制條例案件，經檢察官聲請以簡易判
決處刑（九十四年度毒偵字第二二二七號、第二四二七號），惟
本院認不宜以簡易判決處刑（九十四年度簡字第二二四三號），
改適用通常程序審理，判決如下：
    主    文
甲○○連續施用第二級毒品，累犯，處有期徒刑玖月。
    犯罪事實
一、甲○○前於民國八十七年、八十九年間因施用毒品案件，先
    後二次經依本院裁定送觀察、勒戒後，均認無繼續施用毒品
    之傾向，由臺灣板橋地方法院檢察署檢察官分別以八十七年
    度偵字第一０四七二號、八十九年度毒偵字第四九七一號為
    不起訴處分確定。復於八十九年間因施用毒品案件，除經本
    院以八十九年度毒聲字第五二七０號裁定令入戒治處所施以
    強制戒治，嗣因執行強制戒治成效及格，無繼續戒治之必要
    ，本院以九十年度毒聲字第二九八八號裁定停止戒治，所餘
    期間付保護管束，於九十年八月二十日釋放出所，該停止戒
    治付保護管束期間至九十年九月四日期滿外，並由同署檢察
    官以八十九年度毒偵字第五九八四號聲請簡易判決處刑，經
    本院以八十九年度板簡字第一七九七號判處有期徒刑六月，
    如易科罰金，以三百元折算一日確定，於九十年十月三十一
    日易科罰金執行完畢。又於九十一年間因施用毒品案件，除
    經本院以九十一年度毒聲字第六三七號裁定令入戒治處所施
    以強制戒治，甲○○不服而提起抗告，經臺灣高等法院以九
    十一年度毒抗字第一五八號裁定駁回抗告確定，嗣因執行強
    制戒治成效及格，無繼續戒治之必要，本院以九十一年度毒
    聲字第三八九五號裁定停止戒治，所餘期間付保護管束，於
    九十二年二月十四日釋放出所，該停止戒治付保護管束期間
    至九十二年四月十一日期滿外，並由同署檢察官以九十一年
    度毒偵字第四七三號聲請簡易判決處刑，經本院以九十一年
    度板簡字第六七七號判處有期徒刑六月確定。另於九十一年
    間因偽造文書等案件，經本院以九十一年度訴字第一八０四
    號判處有期徒刑七月確定。後二罪嗣經本院以九十一年度聲
    字第二五五一號裁定應執行有期徒刑一年確定。甲○○於九
    十二年二月十四日因停止戒治釋放出所，旋解送臺灣新竹監
    獄轉送臺灣臺中監獄接續執行前述二罪所科徒刑，於九十三
    年二月五日縮短刑期執行完畢。
二、甲○○另基於施用第二級毒品安非他命之犯意，於九十三年
    八月十八日上午八時三十分許為警採集其尿液前九十六小時
    內某時許，在臺北縣樹林市○○街十九巷二弄十二號三樓住
    處內，以將第二級毒品安非他命置於玻璃球中加熱燒烤產生
    煙霧吸聞之方式施用第二級毒品安非他命一次。嗣於九十三
    年八月十八日上午八時三十分許，經臺北縣政府警察局樹林
    分局以其為「執行出矯治機構毒品人口」而通知到場接受尿
    液檢體採集調驗結果，呈安非他命類陽性反應，而查獲上情
    。甲○○又承前施用第二級毒品安非他命之犯意，於九十四
    年一月二十五日下午五時十七分許為警採集其尿液前九十六
    小時內某時許，在不詳處所，施用第二級毒品安非他命一次
    。嗣於九十四年一月二十五日下午二時十分許，在臺北縣三
    峽鎮○○路一號前為警查獲，並自其所著外套左側口袋內起
    出非其所有之吸食器一組，而得悉上情。
三、案經臺北縣政府警察局樹林分局、三峽分局報請臺灣板橋地
    方法院檢察署檢察官聲請簡易判決處刑，惟本院認不宜以簡
    易判決處刑，改適用通常程序審理。
    理    由
一、上揭犯罪事實，業據被告甲○○於本院訊問時自白不諱（見
    本院九十四年八月二十三日準備程序筆錄及同年九月二十九
    日審判筆錄），而其於九十三年八月十八日上午八時三十分
    許及九十四年一月二十五日下午五時十七分許，分別經警採
    集其尿液送驗結果，確均呈安非他命陽性反應，有列管毒品
    人口尿液檢體採集送驗紀錄表一份、臺灣檢驗科技股份有限
    公司濫用藥物尿液檢驗報告二份附卷可稽（見臺灣板橋地方
    法院檢察署九十四年度毒偵字第二二二七號偵查卷第六－一
    頁及第七頁、同署九十四年度偵字第二五八六號偵查卷＜下
    稱Ａ偵查卷＞第三十七頁），足認被告自白與事實相符。此
    外，並有臺灣板橋地方法院檢察署檢察官八十七年度偵字第
    一０四七二號不起訴處分書、同署檢察官八十九年度毒偵字
    第四九七一號不起訴處分書、本院九十一年度板簡字第六七
    七號刑事簡易判決各一份（見臺灣板橋地方法院檢察署九十
    四年度毒偵字第二四二七號偵查卷第八頁至第十頁）以及臺
    灣高等法院被告前案紀錄表一件（附於本院卷宗）存卷可按
    。綜上，本案事證明確，被告於強制戒治處分執行完畢釋放
    後，五年以內再犯本案施用第二級毒品犯行堪以認定，應予
    依法論罪科刑。
二、核被告所為，係犯毒品危害防制條例第十條第二項之施用第
    二級毒品罪。被告施用第二級毒品安非他命前非法持有第二
    級毒品安非他命之低度行為，應為其施用該毒品之高度行為
    所吸收，不另論罪。被告先後二次施用第二級毒品安非他命
    之行為，時間緊接，方法相同，所犯係犯罪構成要件相同之
    罪名，顯係基於概括犯意而為，為連續犯，應依刑法第五十
    六條規定論以一罪並加重其刑。又被告前於九十一年間因施
    用毒品案件，經本院以九十一年度板簡字第六七七號判處有
    期徒刑六月確定；另於九十一年間因偽造文書等案件，經本
    院以九十一年度訴字第一八０四號判處有期徒刑七月確定；
    該二罪嗣經本院以九十一年度聲字第二五五一號裁定應執行
    有期徒刑一年確定；於九十三年二月五日縮短刑期執行完畢
    ，有臺灣高等法院被告前案紀錄表一件在卷足憑，其於五年
    以內再犯本案有期徒刑以上之罪，為累犯，應依刑法第四十
    七條規定加重其刑，並依同法第七十條規定遞予加重其刑。
    爰審酌被告前已因施用毒品，經獲得不起訴處分之寬典，復
    入監執行徒刑完畢，仍不能戒除毒癮，再次漠視法令禁制而
    犯本罪，惟其施用毒品所生危害，實以自戕身心健康為主，
    對於他人生命、身體、財產等法益，尚無明顯而重大之實害
    ，暨其施用毒品之次數、犯罪後坦承犯行之態度等一切情狀
    ，量處如主文所示之刑，以資懲儆。
三、又扣案之吸食器一組，迭經被告於警詢、偵查中及本院訊問
    時否認屬其所有（見Ａ偵查卷第四頁至第五頁及第二十八頁
    、本院九十四年八月九日準備程序筆錄），復查無證據足認
    確係其所有供本案施用第二級毒品安非他命所用之物，故不
    予宣告沒收。至該吸食器內另附著第二級毒品安非他命結晶
    ，雖屬違禁物，惟聲請人未敘明併予宣告沒收銷燬之旨，即
    難認其已有聲請單獨宣告沒收該等違禁物之意，自應由檢察
    官另依法處理，併予敘明。
據上論斷，應依刑事訴訟法第四百五十二條、第二百九十九條第
一項前段，毒品危害防制條例第十條第二項，刑法第十一條前段
、第五十六條、第四十七條，判決如主文。
本案經檢察官陳鴻濤到庭執行職務。
中　　華　　民　　國　　94　　年　　10　　月　　20　　日
                  刑事第七庭審判長法　官　胡　堅　勤
                                  法　官　李　君　豪
                                  法  官  王　瑜　玲
上列正本證明與原本無異。
如不服本判決，應於判決送達後10日內向本院提出上訴狀（應附
繕本），上訴於臺灣高等法院。
中　　華　　民　　國　　94　　年　　10　　月　　20　　日
                                  書記官  黃  頌  棻
附錄本案論罪科刑法條全文：
毒品危害防制條例第十條
施用第一級毒品者，處六月以上五年以下有期徒刑。
施用第二級毒品者，處三年以下有期徒刑。
